# 请教陈版主 [ 关联方人认定 ]

提问人：wangjunru1992 时间：2021-06-24 10:27:00
现在我们公司正在以子公司作为合并主体进行IPO申报，在认定子公司关联方时，母公司参股的企业（持股比例在20%以下不构成重大影响）是否是子公司的关联方？若构成重大影响是否为子公司的关联方呢？麻烦陈版主回复一下，感谢

回答人：chenyiwei
在会计准则角度，母公司参股的企业（持股比例在20%以下不构成重大影响）不属于子公司的关联方。但IPO的关联方关系认定同时需遵循证券监管规则的要求，并且还有“实质重于形式”的兜底条款，因此应结合具体情况讨论，并不能完全排除这种可能性。

提问人：wangjunru1992 时间：2021-06-25 16:45:52
求问陈版主，延续上个问题，若单独以子公司进行IPO申报，母公司的联营企业及合营企业需要作为子公司关联方进行披露吗

回答人：chenyiwei
需要。